【裁判字號】    97,聲繼,51
【裁判日期】    980610
【裁判案由】    請求准予繼承
【裁判全文】
臺灣板橋地方法院民事裁定  97年度聲繼字第51號
聲  請  人    甲○○
非訟代理人    丙○○
上列聲請人聲請准予繼承被繼承人乙○○之遺產事件，本院裁定
如下：
    主  文
聲請駁回。
聲請程序費用由聲請人負擔。
    理  由
一、本件聲請意旨略以：聲請人甲○○為大陸地區人民，係被繼
    承人乙○○之外孫。而被繼承人乙○○（男、民國6 年5 月
    11日出生、身分證統一編號：Ｚ000000000號）於97年8 月19
    日死亡，聲請人係被繼承人乙○○之繼承人，對被繼承人乙
    ○○之遺產有繼承權，爰依法具狀向鈞院請求准予繼承等語
    ，並提出除戶戶籍謄本、親屬系統表、親屬關係公證書、委
    託書、委託書公證書、及經財團法人海峽交流基金會之認證
    書等件為證。
二、按繼承，因被繼承人死亡而開始。繼承人自繼承開始時，除
    民法另有規定外，承受被繼承人財產上之一切權利、義務。
    又遺產繼承人，除配偶外，依下列順序定之：(一)直系血親
    卑親屬。(二)父母。(三)兄弟姊妹。(四)祖父母。另按大陸
    地區人民繼承臺灣地區人民之遺產，應於繼承開始起三年內
    以書面向被繼承人住所地之法院為繼承之表示；逾期視為拋
    棄其繼承權。為民法第1147條、第1148條前段、第1138條、
    臺灣地區與大陸地區人民關係條例第66條第1 項所明定。可
    知大陸地區繼承人，於被繼承人死亡時起亦當然取得繼承權
    ，惟因兩岸相隔，通訊困難，為期法律關係早日確定，以保
    障兩岸人民之權益，乃課大陸地區繼承人於繼承開始起三年
    內為繼承之表示，否則即視為拋棄繼承，並非大陸地區之繼
    承人於為繼承表示時始取得繼承之權利，合先敘明。
三、經查：本件被繼承人乙○○（男、民國6 年5 月11日出生、
    身分證統一編號：Ｚ000000000號）於97年8 月19日死亡之事
    實，此有被繼承人之除戶戶籍謄本附卷可參。然查本件聲請
    人主張其係被繼承人乙○○之外孫，固據其提出親屬公證書
    為證，惟其遲未補正其母親與被繼承人為父女關係之證明文
    件；另聲請人復於98年2 月2 日以民事陳報狀陳明被繼承人
    乙○○並無子女，聲請人之母親係被繼承人乙○○之姊姊，
    亦即聲請人係被繼承人乙○○之外甥女，則聲請人並非被繼
    承人乙○○依民法第1138條所定之繼承人，聲請人向本院聲
    明請求准予繼承被繼承人乙○○之遺產，於法即有不合，自
    應予駁回。
四、依非訟事件法第21條第1 項前段，裁定如主文。
中    華    民    國    98    年    6     月    10    日
                  家事法庭  法  官  郭光興
以上正本係照原本作成。
如對本裁定不服，得於裁定送達後10日內向本院提出抗告狀。並
繳納抗告費新台幣一千元。
中    華    民    國    98    年    6     月    10    日
                            書記官  簡維萍


司法院資訊處製作；財團法人民間司法改革基金會備份。
